【裁判字號】    98,易,77
【裁判日期】    980224
【裁判案由】    傷害
【裁判全文】
臺灣基隆地方法院刑事判決                98年度易字第77號
公  訴  人  臺灣基隆地方法院檢察署檢察官
被      告  甲○○
            乙○○
上列被告因傷害案件，經檢察官聲請以簡易判決處刑（97年度偵
字第5314、5264號），本院認為不宜，改依通常程序審理，判決
如下：
    主  文
本件公訴不受理。
    理  由
一、本件公訴意旨詳如聲請簡易判決處刑書之記載，如附件。
二、按告訴乃論之罪，告訴人於第一審辯論終結前得撤回其告訴
    ，又告訴經撤回者，應諭知不受理之判決，並得不經言詞辯
    論為之，刑事訴訟法第238 條第1 項、第303 條第3 款及第
    307 條分別定有明文。
三、被告甲○○、乙○○被訴傷害案件，檢察官認均係涉犯刑法
    第277 條第1 項之傷害罪，依同法第287 條前段之規定，須
    告訴乃論，而告訴人乙○○、甲○○於民國98年2 月19日本
    院調查時均撤回告訴，此有本院訊問筆錄及撤回告訴聲請狀
    在卷可稽，依據前開規定，本件應諭知不受理之判決，且符
    合刑事訴訟法第451 條之1 第4 項但書所列不宜以簡易判決
    處刑之事由，爰依職權改以通常程序進行審理，並不經言詞
    辯論，逕為不受理判決之諭知。
四、又按最重本刑為3 年以下有期徒刑、拘役或專科罰金之罪，
    經第二審判決者，不得上訴於第三審法院，刑事訴訟法第
    376 條第1 款定有明文。又除簡式審判程序、簡易程序及第
    376 條第1 款、第2 款所列之罪之案件外，第一審應行合議
    審判，96年3 月21日公布、同年月23日施行之刑事訴訟法第
    284 條之1 亦有明文。本件被告甲○○、乙○○均係涉犯刑
    法第277 條第1 項之罪，該罪之最重本刑為3 年有期徒刑，
    依上開規定得行獨任審判，附此敘明。
據上論斷，應依刑事訴訟法第452 條、第303 條第3 款、第307
條，判決如主文。
中    華    民    國    98    年    2     月    24    日
                  刑事第二庭法    官  邰婉玲
以上正本證明與原本無異。
如不服本判決應於收受送達後10日內向本院提出上訴書狀，並應
敘述具體理由；其未敘述上訴理由者，應於上訴期間屆滿後20日
內向本院補提理由書（均須按他造當事人之人數附繕本）「切勿
逕送上級法院」。
中    華    民    國    98    年    2     月    24    日
                            書 記 官  彭筠凱
【附件】
臺灣基隆地方法院檢察署檢察官聲請簡易判決處刑書
                                      97年度偵字第5314號
                                      97年度偵字第5264號
    被      告  甲○○  男  38歲（民國○○年○○月○○日生）
                        住臺北市松山區○○○路682號7樓
                        國民身分證統一編號：Ｚ000000000號
                乙○○  男  42歲（民國○○年○月○○日生）
                        住基隆市○○區○○路10巷40弄5號3
                        樓
                        國民身分證統一編號：Ｚ000000000號
上列被告因傷害案件，業經偵查終結，認宜聲請簡易判決處刑，
茲將犯罪事實及證據並所犯法條分敘如下：
        犯罪事實
一、甲○○係在基隆市安樂區樂一市場擺設攤位，於民國97 年3
    月24日下午15時20分許，乙○○駕駛車號517-LY營業用小客
    車，搭載父親游阿祈、配偶林寶桂前往基隆市大潤發購物，
    行經樂一路24號前，時值垃圾車收取垃圾阻礙通行，游阿祈
    、林寶桂即下車欲將洪指文(另為不起訴處分)配偶劉佳慈放
    置路旁已收攤之貨物移入，俾便順利讓車輛通行，游阿祈、
    林寶桂、乙○○即因此與劉佳慈發生爭執，甲○○聞聲前來
    察看，一言不合即與乙○○相互拉扯，2人分別用拳打腳踢
    毆打對方，使乙○○受有頭部損傷、右眼挫傷併角膜下出血
    、右眼眶淤青、頸部紅腫及右足裂傷等傷害；甲○○則受有
    手臂、腳擦傷之傷害。
二、案經乙○○、甲○○訴由基隆市警察局第四分局報告偵辦。
        證據並所犯法條
一、訊據被告2人對互有拉扯之行為坦承不諱，並與被告2人互提
    告訴到庭指訴之情節相符，復有長庚醫院診斷證明書1份附
    卷可稽，被告2人犯嫌洵堪認定。
二、核被告2人所為，係犯刑法第277條第1項普通傷害罪嫌。
三、依刑事訴訟法第451條第1項聲請簡易判決處刑。
    此    致
臺灣基隆地方法院
中    華    民    國    97    年    12    月    29    日
                              檢察官  翁  春  鈴
本件正本證明與原本無異
中    華    民    國    98    年    1     月    9     日
                              書記官  洪  欣  悅
附錄所犯法條：
刑法第277條第1項
    傷害人之身體或健康者，處3年以下有期徒刑、拘役或1千元
    以下罰金。
附記事項：本件係依刑事訴訟法簡易程序辦理，法院簡易庭得不
傳喚被告、輔佐人、告訴人、告發人等出庭即以簡易判決處刑；
被告、被害人、告訴人等對告訴乃論案件如已達成民事和解而要
撤回告訴或對非告訴乃論案件認有受傳喚到庭陳述意見之必要時
，請即另以書狀向簡易法庭陳述或請求傳訊。


司法院資訊處製作；財團法人民間司法改革基金會備份。
